# 请教陈版，公司收到投资的合伙企业基金投资收益预分配，如何进行账务处理？

提问人：盛开 florence 时间：2019-01-13 01:52:00
公司作为普通合伙人（基金管理人）投资了一家合伙企业
① 合伙协议约定如下：合伙企业在基金实缴到位每满一年时须将可分配现金收入(可分配现金不包括
基金的实缴出资) 向合伙人进行分配, 即对合伙人的己收回投资收益进行预分配, 不对实缴出资进行分配，具体的分配方式如下:(3) 最后基金仍有可分配现金的情况下,向普通合伙人进行分配, 直至其分配日所获收益达到实缴出资额的 8.03%/年。
② 目前是合伙企业成立的第二年，每年都收到 8.03% 的预分配投资收益。企业对收到的投资收益分配冲减账面可供出售金融资产—成本
③ 企业强调，是对投资收益的预分配。合伙企业投资项目的退出期为 3 年。
企业考虑为，若最终项目结束，最终计算的可获得的投资收益金额小于 8.03%，甚至如果项目亏损，那么我前两年收到的投资收益，不完全为我实际的投资收益，所以前两年账面未确认投资收益。
请教陈版，对于这种基金投资收益的预分配，在账面应该如何反应？依然是全额确认投资收益吗？

回答人：chenyiwei
既然已明确这是对投资收益的预分配，不包含对实缴出资的归还，则应在收到预分配款项时确认为投资收益。对后续项目的可能亏损，通过在必要时计提减值准备来体现。该公司的做法不恰当。
参考规定：《企业会计准则解释第 3 号》第一条。